【裁判字號】    90,易,2466
【裁判日期】    900726
【裁判案由】    傷害
【裁判全文】
臺灣高雄地方法院刑事判決                          九十年度易字第二四六六號
    公  訴  人  臺灣高雄地方法院檢察署檢察官
    被      告  乙○○
右列被告因傷害案件，經檢察官提起公訴（九十年度偵字第七一九六號），本院判決
如左：
    主  文
乙○○傷害人之身體，處拘役拾日，如易科罰金，以佰元折算壹日。
    事  實
一、乙○○與甲○○係夫妻關係，平時感情不睦，於民國八十九年十一月十八日中午
    十二時許，在高雄縣鳳山市○○街四十八號十樓住處客廳中，乙○○因細故與甲
    ○○發生爭執，竟基於傷害之故意，用手毆打甲○○，甲○○因此受有左手上臂
    瘀青十×十公分、左小腿瘀青三×二公分、左腿擦傷二×二公分等傷害。
二、案經甲○○訴請臺灣高雄地方法院檢察署檢察官偵查起訴。
    理  由
一、右開事實，迭據被告乙○○於偵查及本院審理時坦承不諱（見偵查卷第十二頁反
    面、第十三頁、本院九十年七月二十四日審判筆錄），核與被害人甲○○所述情
    節大致相符（見偵查卷第十三頁、本院九十年七月二十四日審判筆錄），並有大
    東醫院於八十九年十一月二十四日所出具之診斷證明書一紙及照片一幀附卷可資
    佐證。本件事證明確，被告犯行洵堪認定。
二、核被告所為，係犯刑法第二百七十七條第一項之傷害人之身體罪。審酌被告僅因
    細故，即出手毆打被害人，嚴重傷及二人間婚姻之和諧，且未尊重被害人之人格
    尊嚴，行為至為不當，惟念其並無前科，有臺灣高等法院被告全國前案紀錄表及
    臺灣高雄地方法院檢察署刑案資料查註紀錄表各一件附卷可稽，素行尚佳，係因
    一時衝動，短於思慮，致觸犯本案犯行，所致告訴人傷害尚非嚴重，及犯後坦承
    犯行，態度良好等一切情狀，量處如主文所示之刑。又刑法第四十一條已於九十
    年一月四日修正，同年月十日經總統公布施行，修正後刑法第四十一條第一項規
    定：「犯最重本刑為五年以下有期徒刑以下之刑之罪，而受六個月以下有期徒刑
    或拘役之宣告，因身體、教育、職業、家庭之關係或其他正當事由，執行顯有困
    難者，得以一元以上三元以下折算一日，易科罰金。但確因不執行所宣告之刑，
    難收矯正之效，或難以維持法秩序者，不在此限。」本件被告所犯為最重本刑為
    三年以下有期徒刑之罪，在上開條文修正前即屬得易科罰金之案件，不因該條文
    之修正而影響被告得易科罰金之權益及折算標準，爰依刑法第二條第一項前段，
    適用裁判時之法律，即修正後刑法第四十一條第一項之規定，諭知被告易科罰金
    之折算標準。
據上論斷，應依刑事訴訟法第二百九十九條第一項前段，刑法第二條第一項前段、第
二百七十七條第一項、第四十一條第一項，罰金罰鍰提高標準條例第一條前段、第二
條，判決如主文。
中      華      民      國      九十    年    七        月    二十六    日
                                  臺灣高雄地方法院刑事庭
                                      法  官    李麗珠
右正本證明與原本無異。
如不服本判決，應於判決送達後十日內，向本院提出上訴狀。
                                      書記官    陳掌珠
中      華      民      國      九十    年    七        月    二十六    日
附錄本案判決論罪科刑法條：
刑法第二百七十七條第一項：
傷害人之身體或健康者，處三年以下有期徒刑，拘役或一千元以下罰金。


司法院資訊處製作；財團法人民間司法改革基金會備份。
